Inventaris van het archief van het Ministerie van Economische Zaken: Directoraat-Generaal voor de Prijzen en voorgangers, (1939) 1940-1956
Nationaal Archief, Den Haag
- ARCHIEF VAN HET DIRECTORAAT-GENERAAL VAN/ VOOR DE PRIJZEN, B.
  - Stukken betreffende bepaalde onderwerpen, B.2
    - Taakuitvoering (Op code geordende stukken), B.2.3
      - Prijsvorming (code 0), B.2.3.2
        - Landbouw en voedselvoorziening (code 1), B.2.3.2.4
          - Zuivel, margarine, vetten en olieën (code 16), B.2.3.2.4.7
            - Brief van de Accountantsdienst aan het Bedrijfschap voor Margarine, Vetten en Oliën, betreffende de resultaten van het onderzoek naar de procentuele verdeling van de verkoop van merk- en niet-merkvet in 1939, met bijlage, 1946; 1019; 1 omslag
            - Stukken betreffende de advisering aan de Minister van Landbouw, Visserij en Voedselvoorziening omtrent concept-prijzenverordeningen, 1946-1949; 1020-1021; 2 omslagen
              - Caseïne en gecondenseerde melk, 1946-1949, 1020
              - Spijsolie, 1948-1949, 1021
            - Prijsvaststellingen voor zuivelprodukten, 1947-1948; 1022; 1 omslag
            - Stukken betreffende de afwijzing van het verzoek van het Bedrijfschap voor Zuivel tot vrijgave van de boter- en kaasprijzen, 1949; 1023; 1 omslag
            - Stukken betreffende het advies aan de minister van Landbouw, Visserij en Voedselvoorziening om de prijs van het vitaminiseren van margarine niet aan de consument door te berekenen, 1949; 1024; 1 omslag
          - Verwerkende industrie en handel (code 17), B.2.3.2.4.8
            - Rapporten betreffende het onderzoek naar de kostprijs van huishoudjam, uitgevoerd door het accountantskantoor Frese & Hogeweg te Amsterdam, 1945; 1025; 1 omslag
            - Rapport betreffende het onderzoek naar de maalkosten en de verhouding tussen de aangenomen capaciteitscijfers en de werkelijke vermalingscijfers van hoogmolens, uitgevoerd door het accountantskantoor Nietzman, Ten Hage & Kuiper te Amsterdam, 1945; 1026; 1 deel
            - Stukken betreffende de advisering aan de Minister van Landbouw, Visserij en Voedselvoorziening omtrent concept-prijzenbeschikkingen en prijzenverordeningen, 1945-1949; 1027-1047; 21 omslagen
              - Nederlands bier, 1945, 1027
              - Limonade, 1945-1948, 1028
              - Zwarte Stroop, 1945-1949, 1029
              - Aardappelmeel, 1946, 1030
              - Cacao en chocolade-artikelen, 1946-1948, 1031
              - Eieren, 1946-1948, 1032
              - Banket- en biscuitfabrieken, 1946-1949, 1033
              - Broodprijzen, 1946-1949, 1034
              - Consumptiemelk, 1946-1949, 1035
              - Koffie en koffiesurrogaat, 1946-1949, 1036
              - Suikerwerk, 1946-1949, 1037
              - Tarwegriesmeel, pudding- en custardpoeder, 1946-1949, 1038
              - Vermicelli en macaroni, 1946-1949, 1039
              - Luxe- en kleinbrood, 1947-1948, 1040
              - Mosterd, 1947-1948, 1041
              - Advocaat, 1947-1949, 1042
              - Bouillon- en extractblokjes, 1947-1949, 1043
              - Kindermeel, 1947-1949, 1044
              - Suiker, 1947-1949, 1045
              - Spuitwater, sodawater, mineraalwater en chemisch bereid bronwater, 1948, 1046
              - Loonbakken, 1948-1949, 1047
            - Stukken betreffende het kostprijsonderzoek en de prijsstelling van glucose, 1945-1949; 1048; 1 omslag
            - Accountantsrapport betreffende het onderzoek naar de toelaatbare verkoopprijs van zelfrijzend bakmeel en banketbakkerspoeder, met bijlagen, 1946; 1049; 1 omslag
            - Stukken betreffende de totstandkoming van de prijsvaststelling voor pindakaas, 1946; 1050; 1 omslag
            - Accountantsrapporten betreffende het onderzoek naar de kost- en verkoopprijzen van koffie en thee, 1946-1947; 1051; 1 omslag
            - Stukken betreffende de vaststelling van de prijzen van zuidvruchten, 1946-1947; 1052; 1 omslag
            - Stukken betreffende de verlening van speciale prijsstellingen voor Lindt- chocoladeprodukten van de N.V. Biscuits- en Chocoladefabriek Victoria te Dordrecht, 1946-1948; 1053; 1 omslag
            - Stukken betreffende de vaststelling van de prijzen voor koek en taai-taai, 1946-1949; 1054; 1 omslag
            - Stukken betreffende het geschil met de N.V. Hollandsch-Zwitersche Chocoladefabriek Tjoklat te Amsterdam omtrent de in- en verkoop en de prijsregeling van chocoladeprodukten, 1946-1949; 1055; 1 omslag
            - Accountantsrapporten betreffende de onderzoeken naar de kostprijs van brood en de rentabiliteit van bakkerijen, 1946-1951; 1056; 1 pak
            - Rapporten betreffende het onderzoek naar de kostprijs van aardappelmeeldextrine, uitgevoerd door de accountantsafdeling van de Bedrijfsgroep Chemische Industrie, 1947; 1057; 1 omslag
            - Rapport betreffende het onderzoek naar de nacalculaties van tomatenpuree in blik, uitgebracht door het accountantskantoor Frese & Hogeweg te Amsterdam, 1947; 1058; 1 deel
            - Stukken betreffende de enquête bij bedrijven over de kostprijs, produktie en omzet van vermicellisoep, in het kader van de Enquête Voedselvoorzieningsfabrikaten No. 1, 1947; 1059; 1 omslag
            - Stukken betreffende de prijsvorming van gemengde likeuren ter vervanging van de wijnlikeuren, 1947; 1060; 1 omslag
            - Accountantsraporten betreffende het onderzoek naar de rentabiliteit en kostprijsberekening van de cacao-industrie, 1947-1948; 1061; 1 omslag
            - Stukken betreffende een rentabiliteitsonderzoek bij contingenthouders van gedroogde zuidvruchten, 1948; 1062; 1 omslag
        - Onroerende goederen (code 2), B.2.3.2.5
          - Algemeen, B.2.3.2.5.1
            - Stukken betreffende de organisatie en de voortgang van de werkzaamheden van de afzonderlijke Prijzenbureaus voor Onroerende Zaken, 1944-1950; 1063; 1 pak
            - Verslagen van werkzaamheden van de Afdeling Onroerende Goederen over de periode augustus 1945 - september 1948, 1945-1948; 1064; 1 omslag
            - Nota aan de Directeur-Generaal inzake het geven van advies over de noodzaak om de Prijsopdrijvings- en Hamsterwet van toepassing te verklaren op onroerende goederen, 1946; 1065; 1 stuk
            - Circulaires van het hoofd van de afdeling Onroerende Goederen aan de hoofden van de Prijzenbureaus voor Onroerende Zaken, 1946-1948; 1066; 1 omslag
            - Stukken betreffende de voorstellen tot bezuiniging bij de Afdeling Onroerende Goederen en de daaronder ressorterende Prijzenbureaus, 1948; 1067; 1 omslag
            - Stukken betreffende de reorganisatie van de Afdeling Onroerende Goederen en de daaronder ressorterende Prijzenburaus voor Onroerende Zaken, 1949-1951; 1068; 1 omslag
            - Nota van het hoofd van de Afdeling Onroerende Goederen met commentaar op het verslag van de Staatscommissie Herziening Woningwet, 1950; 1069; 1 stuk
          - Vervreemdingen (code 23), B.2.3.2.5.2
            - Stukken betreffende de richtlijnen voor de vervreemding van door oorlogsgeweld beschadigde of verwoeste panden, 1945-1946; 1070; 1 omslag
            - Stukken betreffende de regeling ten aanzien van de beoordeling van de verkoopprijzen van landbouwgronden, 1945-1950; 1071; 1 omslag
            - Nota van het plv. hoofd van de Afdeling Onroerende Goederen houdende aantekeningen bij het ontwerp van de Wet Vermogensaanwasbelasting, met bijlagen, 1946; 1072; 1 omslag
            - Stukken betreffende het advies aan de minister omtrent het gedeeltelijk loslaten van het Vervreemdingsbesluit Onroerende Zaken, 1946-1947; 1073; 1 omslag
            - Stukken betreffende de totstandkoming van het ontwerp van de wet Rechtshandelingen Landbouwgronden, 1946-1950; 1074; 1 omslag
            - Correspondentie met het College van Burgemeester en Wethouders van Amsterdam omtrent de prijsbepaling van bouwterrreinen, 1946-1950; 1075; 1 omslag
          - Onteigeningen (code 24), B.2.3.2.5.3
            - Stukken betreffende de voorbereiding en totstandkoming van besluiten houdende het vaststellen van schadeloosstelling voor onteigening van onroerende goederen, 1944-1956; 1076-1083; 8 pakken
              - 1946-1950, A-C, 1076
              - 1945-1953, D-Eindhoven, 1077
              - 1944-1951, Eindhoven-Genemuiden, 1078
              - 1946-1956, 's-Gravenhage-H, 1079
              - 1944-1950, I-M, 1080
              - 1945-1950, N-R, 1081
              - 1948-1950, S, 1082
              - 1945-1950, T-Z, 1083
          - Huuraangelegenheden (code 25), B.2.3.2.5.4
            - Stukken betreffende de richtlijnen omtrent de verhuur van kamers en de onderverhuur van woningen, 1945-1950; 1084; 1 omslag
            - Stukken betreffende de behandeling van aangelegenheden met betrekking tot het huurprijsbeleid, 1946-1949; 1085; 1 pak
            - Stukken betreffende de totstandkoming en wijziging van de Huurprijsuitvoerings- beschikking, 1946-1949; 1086; 1 omslag
            - Rapport betreffende het onderzoek naar de huurverhoging van flats en wooncomplexen met centrale voorzieningen, uitgevoerd door het accountantskantoor J.I. van Wuyckhuise te Rotterdam, met aanvulling, 1947; 1087; 1 omslag
            - Stukken betreffende de totstandkoming van de Huurwet en de daaruit voortvloeidende Algemene Maatregelen van Bestuur, 1949-1950; 1088; 1 pak
          - Belastingen op het onroerend goed (code 28), B.2.3.2.5.5
            - Stukken betreffende het overleg met het Ministerie van Binnenlandse Zaken over de verhoging van de gemeentelijke belastingen op onroerende goederen, 1947-1949; 1089; 1 omslag
        - Verkeer (code 3), B.2.3.2.6
          - Algemeen, B.2.3.2.6.1
            - Stukken betreffende de reacties van het hoofd van de Afdeling Verkeer op de concept-prijzenwet tot regeling van de prijzen van goederen en diensten 1947, 1090; 1 omslag
            - Nota van het hoofd van de Afdeling Verkeer betreffende de verschillende aspecten van de verkeerstarieven, met geleidebrief, 1947; 1091; 1 omslag
            - Verslagen van werkzaamheden van de Afdeling Verkeer over de periode juli 1946 - maart 1949, 1947-1949; 1092; 1 omslag
          - Bureau Scheepvaart, Haven- en Aanverwante bedrijven (code 31), B.2.3.2.6.2
            - Rapporten betreffende het onderzoek naar de kosten van het lossen van zeeschepen in de Rotterdamse Haven, 1946; 1093; 1 omslag
            - Stukken betreffende de voorbereiding en invoering van een margetarief voor de wilde binnenvaart, 1946-1948; 1094; 1 omslag
            - Stukken betreffende de totstandkoming, wijziging en intrekking van prijzenbeschikkingen, 1946-1951; 1095-1101; 7 omslagen
              - Beurtvaart, 1946-1951, 1095
              - Lossen en overslaan van massagoederen in zeehavens, 1947-1948, 1096
              - Havensleepvaart, 1947-1951, 1097
              - Graanfactorswerkzaamheden, 1948, 1098
              - Verhuren van dekschuiten, 1948-1949, 1099
              - Koel- en vrieshuizen, 1948-1950, 1100
              - Trajectsleepvaart binnen Nederland, 1948-1951, 1101
          - Bureau Spoor- en Tramwegen, Autobusdiensten en PTT (code 32), B.2.3.2.6.3
            - Stukken betreffende de tariefsvorming voor het goederen- en personenvervoer per spoor, 1946-1952; 1102; 1 omslag
          - Bureau Wegverkeer (code 33), B.2.3.2.6.4
            - Stukken betreffende het overleg met de Vakgroep Goederenvervoer langs de Weg over de tariefsvorming van interlokaal vrachtautovervoer van partij- en stukgoederen, 1946-1948; 1103; 1 omslag
            - Stukken betreffende de totstandkoming, wijziging en intrekking van prijzenbeschikingen, 1946-1950; 1104-1109; 6 omslagen
              - Verhuur van en besteldiensten met driewielige bakfietsen, transportrijwielen en handwagens, 1946-1949, 1104
              - Huurauto's, 1947-1949, 1105
              - Vervoer door middel van ambulance-auto's, 1947-1950, 1106
              - Inbewaringneming van inboedels, 1948-1949, 1107
              - Interlokaal vervoer van stukgoederen met auto- of paardentractie, 1948-1950, 1108
              - Interlokaal vrachtautovervoer van partijgoederen, 1948-1950, 1109
          - Bureau doorberekening Vervoerkosten (code 34), B.2.3.2.6.5
            - Rapporten betreffende de onderzoeken ter bepaling van de uitgaande vrachtkosten van bouwmaterialen, 1946-1947; 1110; 1 omslag
            - Nota's van het Hoofd van de Afdeling Verkeer inzake doorberekening van vervoerskosten in de prijzen van goederen, 1946-1947; 1111; 1 omslag
            - Stukken betreffende de totstandkoming van de Prijzenbeschikking Doorberekening Kosten Eigen Vervoer, 1948; 1112; 1 omslag
        - Horeca-bedrijven, dienstverlening en ambachten (code 4), B.2.3.2.7
          - Algemeen (code 41), B.2.3.2.7.1
            - Nota's betreffende de prijsregeling van diverse produkten en diensten, 1945-1949; 1113; 1 omslag
            - Stukken betreffende het verzoek van het hoofd van de Afdeling Juridische Zaken aan het Hoofd van de Afdeling Prijsvorming Diverse Bedrijven om opmerkingen op het geven van terugwerkende kracht aan prijsvaststellingen, 1946; 1114; 1 omslag
            - Agenda's van ingekomen en uitgegane stukken van het Bureau Horeca en Ziekenhuizen, 1950-1953; 1115; 1 omslag
          - Horecabedrijven (code 421), B.2.3.2.7.2
            - Stukken betreffende het op verzoek van de Groothandel in Wijn herwaarderen van geïmporteerde wijnen, 1945; 1116; 1 omslag
            - Stukken betreffende het verzoek aan de Bedrijfshoreca om advies over een aantal concept-prijzenbeschikkingen, 1945-1946; 1117; 1 omslag
            - Stukken betreffende de behandeling van verzoeken van horeca-ondernemers om in een hogere bierprijsklasse te worden ingedeeld, 1945-1947; 1118; 1 omslag
            - Stukken betreffende het verstrekken van inlichtingen over en het vaststellen van pensionprijzen op grond van de Prijzenbeschikking Pensions, 1945-1947; 1119; 1 omslag
            - Stukken betreffende de totstandkoming, wijziging en intrekking van prijzenbeschikkingen, 1945-1949; 1120-1126; 7 omslagen
              - Consumptie-ijs, 1945-1949, 1120
              - Nederlands bier voor gebruik ter plaatse van verkoop, 1946-1948, 1121
              - Dranken en consumptie-ijs voor gebruik ter plaatse, 1946-1949, 1122
              - Logies, pensionverlening in hotels en logementen en voor vakantiepensions, 1946-1949, 1123
              - Pensions, 1946-1950, 1124
              - Spijzen en kleine etenswaren voor gebruik ter plaatse, 1946-1950, 1125
              - Horecabedrijven, 1948, 1126
            - Stukken betreffende de indeling van horeca-ondernemingen in Bierprijsklasse I en II, 1948; 1127; 1 omslag
            - Stukken betreffende de opheffing van de quotering van jenever voor horecabedrijven en slijters, 1948; 1128; 1 omslag
          - Verpleeginrichtingen (code 43), B.2.3.2.7.3
            - Stukken betreffende de behandeling van aangelegenheden met betrekking tot de verpleegprijs in verpleeg- en rusthuizen, 1946-1947; 1129; 1 omslag
            - Stukken betreffende de totstandkoming van de Prijzenbeschikking Psychiatrische Inrichtingen, 1949; 1130; 1 omslag
            - Stukken betreffende het op verzoek van de Ondervakgroep Pensions wijzigen van de Prijzenbeschikking Rusthuistarieven, 1949; 1131; 1 omslag
          - Reinigingsbedrijven, wasserijen (code 441), B.2.3.2.7.4
            - Stukken betreffende de totstandkoming en wijziging van prijzenbeschikkingen, 1945-1949; 1132-1136; 5 omslagen
              - Chemisch wassen en verven, 1945-1949, 1132
              - Witwasserij-industrie, 1945-1949, 1133
              - Schoonmaken en schoonhouden van gebouwen, 1946-1948, 1134
              - Schoorsteenvegen, 1946-1948, 1135
              - Glazenwasserij, 1947, 1136
            - Stukken betreffende de behandeling van aangelegenheden met betrekking tot de toepassing en uitvoering van de Prijzenbeschikking Chemisch Wassen en Verven, 1947-1949; 1137; 1 omslag
          - Kunst, sport en amusement (code 451), B.2.3.2.7.5
            - Stukken betreffende de totstandkoming en wijziging van prijzenbeschikkingen, 1946-1950; 1138-1140; 2 omslagen en 1 pak
              - Tennisbanen, 1946-1947, 1138
              - Bioscoopvoorstellingen, 1946-1950, 1139; pak
              - Zwembaden, 1947, 1140
          - Overige, B.2.3.2.7.6
            - Stukken betreffende de totstandkoming, wijziging en intrekking van prijzenbeschikkingen, 1945-1950; 1141-1149; 9 omslagen
              - Veilingtarieven roerende goederen, 1945-1949, 1141
              - Reparatie rijwielbinnenbanden, 1946, 1142
              - Notarissen, 1946-1947, 1143
              - Kapperstarieven, 1946-1948, 1144
              - Begrafenissen, 1946-1949, 1145
              - Motor- en rijwielstalling, 1946-1949, 1146
              - Stalling automobielen, 1946-1950, 1147
              - Uitleenbibliotheken, 1947-1948, 1148
              - Werkzaamheden van belastingconsulenten, 1947-1948, 1149
            - Agenda's en notulen van vergaderingen van de Beroepscommissie Indeling Kappersbedrijven, 1946-1947; 1150; 1 omslag
            - Stukken betreffende de behandeling van verzoeken van kappers om indeling of herindeling van hun bedrijf in een prijsklasse, 1947-1949; 1151; 1 omslag
              Voorbeeldstukken, alfbetisch geordend.
            - Stukken betreffende de behandeling van verzoeken van garage- en automobielbedrijven met betrekking tot de tariefstelling voor de stalling van personenauto's, 1948-1949; 1152; 1 omslag
          - Bouwambachten (code 47), B.2.3.2.7.7
            - Stukken betreffende de totstandkoming, wijziging en intrekking van prijzenbeschikkingen, 1945-1951; 1153-1172; 20 omslagen
              - Inzetten van nieuwe bodems onder huishoudelijke metalen voorwerpen, 1945, 1153
              - Calculatie kleine aannemingen bouwbedrijven, 1946, 1154
              - Loodgieters-, koper-, blikslagers-, sanitair-installatiebedrijven, 1946, 1155
              - Hoefbeslag, 1946-1947, 1156
              - Inzetten van glas, 1946-1947, 1157
              - Terrazzo- en kunststeenwerkzaamheden, 1946-1948, 1158
              - Klantenwerk en kleine aannemingen bouwbedrijven, 1946-1949, 1159
              - Rietdekkerswerkzaamheden, 1946-1949, 1160
              - Smederijen, 1946-1950, 1161
              - Behangerswerkzaamheden, 1947-1948, 1162
              - Architecten honoraria voor woningbouw, 1947-1949, 1163
              - Stucadoorswerkzaamheden, 1947-1951, 1164
              - Kitterswerkzaamheden, 1948, 1165
              - Electrotechnische werkzaamheden, 1948-1949, 1166
              - Lei- en pannendekkerswerkzaamheden, 1948-1949, 1167
              - Schilderswerkzaamheden, 1948-1949, 1168
              - Loodgieterswerkzaamheden, 1948-1950, 1169
              - Architecten honoraria, 1949, 1170
              - Centrale verwarmings- en ventilatiewerkzaamheden e.a., 1949, 1171
              - Radio- of geluidstechnische werkzaamheden, 1949, 1172
            - Stukken betreffende de doorberekening van de loonbijslag in de tarieven van bouwambachten, 1948-1949; 1173; 1 omslag
          - Burgerlijke en Utiliteitsbouw (code 480), B.2.3.2.7.8
            - Stukken betreffende de totstandkoming van de Prijzenbeschikking voor de Burgerlijke en Utiliteitsbouw en de Beschikking Commissie van Advies in de Bouwindustrie, 1947-1948; 1174; 1 omslag
            - Stukken betreffende de onderzoeken naar de kosten voor nieuw te bouwen woningen, 1947-1950; 1175; 1 pak
            - Stukken betreffende de wijzing en intrekking van het Prijsvoorschrift 1944 Huurprijzen voor Bouwwerktuigen no.2, 1948-1949; 1176; 1 omslag
          - Textielambacht (code 49.025), B.2.3.2.7.9
            - Stukken betreffende de totstandkoming, wijziging en intrekking van prijzenbeschikkingen, 1946-1950; 1177-1179; 3 omslagen
              - Herenmaatkleding, 1946-1948, 1177
              - Dames- en Kindermaatkleding, 1948, 1178
              - Prijzen voor maatkleding, 1950, 1179
            - Accountantrapport betreffende het onderzoek naar de algemene kosten bij 26 kleermakersbedrijven in Amsterdam, Rotterdam en Den Haag, 1949; 1180; 1 deel
        - Verzekering en kredietwezen (code 5), B.2.3.2.8
          - Algemeen, B.2.3.2.8.1
            - Nota's van de Afdeling Verzekering en Kredietwezen, 1946-1948; 1181; 1 omslag
          - Schadeverzekering en Sociale verzekering (code 51), B.2.3.2.8.2
            - Stukken betreffende de totstandkoming, wijziging en intrekking van prijzenbeschikkingen, 1945-1949; 1182-1185; 4 omslagen
              - Levensverzekeringstarieven, 1945-1946, 1182
              - Premies glasverzekering, 1946, 1183
              - Premies ziektekostenverzekering, 1947, 1184
              - Verzekeringspremies, bijdragen en tarieven, 1948-1949, 1185
            - Notulen van de vergaderingen met de Commissie der Provinciale Tussenpersonen, 1947-1948; 1186; 1 omslag
            - Notulen van vergaderingen met de Hoofdgroep Verzekering, 1947-1948; 1187; 1 omslag
            - Verslag van een bespreking met de ziekenfondsen "Tilburg en Omstreken", Centraal Ziekenfonds voor het bisdom 's-Hertogenbosch en het St. Elisabeth-Ziekenhuis te Tilburg omtrent de vaststelling van de vergoedingen voor het gebruik van de operatiekamer en de honorering van de specialisten, 1949; 1188; 1 stuk
          - Honoraria (code 53), B.2.3.2.8.3
            - Stukken betreffende de totstandkoming en wijziging van de Prijzenbeschikking Tandheelkundige Hulp, 1946-1947; 1189; 1 omslag
          - Kredietwezen (code 54), B.2.3.2.8.4
            - Stukken betreffende de behandeling van aangelegenheden met betrekking tot tariefvorming en -beheersing voor het kredietwezen, 1946-1949; 1190; 1 omslag
            - Rapport betreffende het onderzoek naar de tarieven van Financierings-maatschappijen, uitgevoerd door het accountantskantoor Amsterdams Trustee's Kantoor, alsmede een reactie op dit rapport, 1947; 1191; 1 omslag
            - Stukken betreffende de totstandkoming en wijziging van prijzenbeschikkingen, 1947-1950; 1192-1193; 2 omslagen
              - Bouwkassen, 1947-1948, 1192
              - Verkoop op afbetaling, 1947-1950, 1193
            - Stukken betreffende de instelling en werkzaamheden van de Commissie Koerswinsten Franse Francs, 1949-1951; 1194; 1 omslag
            - Stukken betreffende een onderzoek bij financieringsinstellingen naar de toegepaste methoden en omvang van de afbetalingshandel, 1952; 1195; 1 omslag
          - Ziekenhuizen (code 55), B.2.3.2.8.5
            - Stukken betreffende het overleg met de Ministeries van Binnenlandsch en Sociale Zaken omtrent de gevolgde gedragslijn bij het vaststellen van verpleegprijzen voor ziekenhuizen en sanatoria, 1946-1947; 1196; 1 omslag
            - Stukken betreffende de totstandkoming en wijziging van de Prijzenbeschikking Ziekenhuistarieven, 1946-1948; 1197; 1 omslag
        - Juridische zaken (code 8), B.2.3.2.9
          - Algemeen, B.2.3.2.9.1
            - Verslagen van vergaderingen van de afdelingshoofden, 1945-1946; 1198; 1 omslag
            - Agenda's van ingekomen en uitgegane stukken van de afdeling Juridische Zaken, 1945-1952; 1199-1211; 13 delen
              - 09-06-1945 - 20-12-1945, 1199
              - 12-11-1945 - 22-03-1946, 1200
              - 22-03-1946 - 04-06-1946, 1201
              - 05-06-1946 - 16-09-1946, 1202
              - 16-09-1946 - 09-11-1946, 1203
              - 09-11-1946 - 16-01-1947, 1204
              - 17-01-1947 - 02-04-1947, 1205
              - 01-08-1947 - 31-12-1947, 1206
              - 02-01-1948 - 31-03-1948, 1207
              - 01-04-1948 - 30-06-1948, 1208
              - 01-07-1948 - 27-10-1948, 1209
              - 01-11-1948 - 31-12-1948, 1210
              - 1949-1952, 1211
            - Tekst van de regeringsverklaring over de loon- en prijspolitiek, 1946; 1212; 1 stuk